Romain COCHONNAT

Ingénieur avec une expérience de 6 ans dans le support technique et le pilotage de projets de construction, je me suis reconverti dans le développement informatique avec notamment la réalisation d'une formation intensive en développement web à La Capsule, Paris,

Je suis passionné par la création de solutions technologiques innovantes et suis prêt à apporter mes compétences pratiques, ma détermination et mon expérience en support technique dans le domaine du développement logiciel.

+33 (0)6 27 99 15 76

romain.cochonnat@gmail.com











github.com/romaincochonnat



Projets de Développement

Artist's Crossroad (MVP) - Plateforme Web de partage et d'échanges entre artistes 2D et animateurs 3D ; RIMake (POC) – Application permettant la réalisation d'inventaire facilité de matériaux dans les bâtiment pour le réemploi; **22TerEscapeGame** (WIP) – Site vitrine et réservation ;



EXPERIENCES PROFESSIONNELLES

Référent BIM - Vinci Immobilier, Paris

Septembre 2022 - Décembre 2023

- Mise en place de la méthodologie BIM pour les projets
- Support technique et formation des équipes sur les outils BIM
- Veille technologique

Responsable Travaux - Essor Développement, Bordeaux Septembre 2021 - Août 2022

- Traduction des besoins clients envers pôle conception
- Définition des modes opératoires et pilotage technique des proiets
- Planification et contrôle des coûts

Ingénieur Travaux - EIFFAGE Construction, Lyon

Juillet 2018 - Août 2021

- Supervision technique de construction de la tour Silex 2
- Pilotage et coordination des équipes de travaux propres et sous-traitante
- Suivi des budgets et délais



FORMATION

Concepteur Développeur d'applications, RNCP6, Bac +3/4 -La Capsule bootcamp, Paris - Mai 2024 - Août 2024

Meilleur Coding Bootcamp de France: Formation intensive sur les technologies web: JavaScript, React, Node.js, MongoDB

Mastère Spécialisé BIM - École des Ponts et Chaussées + ESTP, Paris - Septembre 2022 - Décembre 2023

Diplôme d'Ingénieur - INSA Lyon - Septembre 2013 - Juin 2018

Université Technique Tchèque – 4e année INSA en Erasmus – Rép. Tchèque, Prague



LANGAGES & OUTILS

Back-end: Node.JS / Express / Java Front-end : JavaScript / TypeScript /

React / Redux.

DataBase: MongoDB Workflow: Git / GitHub

Méthodologies: Agile, Scrum

Outils BIM

Certifications: Certification JavaScript (Codeacademy), Certification Python + Java (Codeacademy, en cours)



ORGANISÉ

ESPRIT D'EQUIPE

RIGOUREUX

CURIEUX



Anglais: Courant, score TOEIC 930/990

Espagnol: Intermédiaire

CENTRES D'INTERET

- Membre d'un club de basketball (13 ans, niveau régional)
- Sports en général
- Voyages itinérants en Europe et Asie
- Jeux de société et ieux vidéos
- Projets de coding perso et hackathons
- Lectures:
 - Lectures pro: Proprement Codeur (Robert C. MARTIN); Les fondements de l'informatique (Hugues.B, Pascal.F, Nicolas. VZ)